臺灣高等法院刑事裁定
111年度抗字第1662號
抗  告  人
即  原  審
選任辯護人  江昊緯律師
            王仁佑律師
被      告  廖忠憲




上列抗告人即選任辯護人因竊盜等案件，不服臺灣新北地方法院
中華民國111年9月30日駁回聲請具保停止羈押之裁定（111年度
聲字第2539號），提起抗告，本院裁定如下：
    主  文
抗告駁回。
    理  由
一、原裁定意旨略以：
(一)被告廖忠憲因原審法院111年度易字640號竊盜等案件，經原
    審訊問後，認其涉犯竊盜、加重竊盜罪嫌重大，且有反覆實
    施同一竊盜、加重竊盜犯罪（即刑法第320條、第321條）之
    虞，有依刑事訴訟法第101條之1第1項第5款羈押必要，自民
    國111年8月10日起羈押在案。
(二)被告業於原審準備程序自白起訴書所載15次竊盜、加重竊盜
    犯行，經原審改依簡式審判程序審理後，定111年9月30日宣
    判，故被告確屬罪嫌重大。又被告於111年5月20日因竊盜遭
    警方以現行犯逮捕，經檢察官訊問後認無聲請羈押必要，遂
    命以新臺幣（下同）1萬元交保，被告竟於111年6月30日再
    犯竊盜案件而遭警方以現行犯逮捕，被告顯然未能知所警惕
    ，明白透過正當途徑獲取財物的重要性，足認被告服從法律
    規範的意願甚為低落，確有反覆實施同一竊盜、加重竊盜犯
    罪（即刑法第320條、第321條）之虞。
(三)綜上，原羈押原因依然存在，衡以被告所犯罪質、罪數，考
    量國家司法權正當行使、公共利益維護及被告人身自由及防
    禦權受限制程度，為保全後續審理、執行等程序之進行，尚
    難僅以具保、限制住居等較小侵害手段代替羈押。至抗告人
    即選任辯護人江昊緯律師、王仁佑律師（下合稱抗告人2人
    ）主張被告已坦承犯罪、願與被害人和解等節，核與羈押原
    因、必要性均無直接關連，且查無被告有何刑事訴訟法第11
    4條各款所定不得駁回具保聲請之事由，因認聲請具保停止
    羈押並非有據，依刑事訴訟法第220條，應予駁回等語。
二、抗告意旨略以：　　
(一)被告有無羈押事由與必要性存在，應審酌者為被告至今究有
    無再犯竊盜之虞，惟原裁定卻以「為保全後續審理、執行等
    程序之進行，尚難僅以具保、限制住居等較小侵害手段替代
    羈押」為由而駁回停止羈押裁定，誤認被告羈押事由，並據
    此為羈押必要性之判斷，已有違誤。
(二)被告自110年12月至111年5月20日因竊盜第1次遭現行犯逮捕
    前，雖有為如起訴書附表編號1至5、7至15所示竊盜犯行，
    惟被告於111年5月20日經檢察官諭知1萬元交保後，至111年
    6月30日始再為如起訴書附表編號6所示竊盜行為，從被告諭
    知交保後，竊盜次數與頻率大幅減少乙情，應可見諭知交保
    方式確實有達到嚇阻被告再犯竊盜之功效。嗣被告雖存僥倖
    心態而再於111年6月30日為竊盜行為，但該日被告經以現行
    犯逮捕，遭檢察官當庭聲請羈押，並由原審法院裁定准予羈
    押後，其人身自由遭受拘束至今已3.5個月有餘，並非短暫
    ，此次羈押程序至今應足以對被告收警惕之效，當足以嚇阻
    被告日後為避免再次遭羈押而不敢再犯。以被告本身與其前
    犯罪之外在條件在歷經本次羈押程序後，已與遭到羈押前之
    情況有明顯不同而有所改變。申言之，被告經羈押至今，已
    深切明白竊盜行為之法律後果而不敢再犯，且遭羈押後，被
    告亦深知自己若再犯竊盜必定會再次遭到羈押，而與第1次
    竊盜僅諭知交保之情況明顯不同，此次羈押應足以恫嚇被告
    ，使被告不敢心存僥倖再犯竊盜，故被告至今應已無再為竊
    盜犯罪之危險，而無反覆實施竊盜犯罪之虞之預防性羈押事
    由存在。
(三)被告於警詢、偵查與原審自始均坦承犯行，並與被害人達成
    調解，被告於111年6月30日遭羈押後，已深深反省自己行為
    確屬不該，而願意彌補被害人之損害，可見被告應已有所警
    惕，並知悉自身竊盜行為乃屬不該、明白自己行為之不法，
    且願意接受刑罰與積極彌補犯罪行為所造成損害，則被告本
    身應已建立不得再犯竊盜之守法意識，與遭羈押及審判前陸
    續為竊盜行為時之被告相比，已經有所不同，明白透過正當
    途徑獲取財物之重要性。況被告本身具有正當職業，從事工
    地消防配管工作，月收入有4萬元，乃擁有一技之長而得以
    藉由正當方式謀生，並非以竊盜維生，無為求溫飽而甘冒刑
    事責任風險再度竊盜他人財物之情形產生，審酌上情，被告
    應無再犯竊盜行為之可能。
(四)據上，被告應已無反覆實施竊盜犯罪之虞之預防性羈押事由
    ，無羈押事由與羈押必要性存在。再者，從被告自111年5月
    20日經檢察官諭知1萬元交保後，被告竊盜次數與頻率大幅
    減少，併同審酌被告至今歷經羈押程序已3.5個月等情，可
    見透過諭知較高金額交保之方式，應足以嚇阻被告達到阻止
    被告再為竊盜犯行之目的，無須透過羈押嚴重干擾人民人身
    自由之方式為之，請求撤銷原裁定，若認被告仍有羈押事由
    存在，請考量上開各情及比例原則，准予被告以10萬元具保
    停止羈押云云。
三、按被告及得為其輔佐人之人或辯護人，得隨時具保，向法院
    聲請停止羈押，刑事訴訟法第110條第1項定有明文。次按「
    被告經法官訊問後，認為犯下列各款之罪，其嫌疑重大，有
    事實足認為有反覆實行同一犯罪之虞，而有羈押之必要者，
    得羈押之：……五、刑法第320條、第321條之竊盜罪」，刑事
    訴訟法第101條之1第1項第5款定有明文。再刑事訴訟法第10
    1條之1所規定之預防性羈押，係因考慮該條所列各款犯罪，
    一般而言，對於他人生命、身體、財產有重大之侵害，對社
    會治安破壞甚鉅，且從實證經驗而言，此等犯罪之犯罪行為
    人大多有一而再、再而三之反覆實行之傾向，為避免此種犯
    罪型態之犯罪行為人，在同一社會環境條件下再次興起犯罪
    意念而反覆為同一犯罪行為，乃以拘束其身體自由之方式，
    避免其再犯，是法院依該條規定決定應否予以羈押時，並不
    須有積極證據證明其確已準備或預備再為同一犯罪之行為，
    僅須由其犯罪之歷程觀察，其於某種環境或條件下已經多次
    再犯該條所列之罪行，而該某種環境或條件現尚存在，或其
    先前犯罪之外在環境或條件尚無明顯改善，足以使人相信在
    此等環境或條件下，被告仍可能有再為同一犯罪行為之危險
    ，即可認定其有反覆實行該條犯罪行為之虞。又羈押之目的
    ，在於保全刑事偵查、審判及刑之執行，或預防被告反覆實
    施特定犯罪。而羈押之被告，除有刑事訴訟法第114條各款
    所列情形之一，經具保聲請停止羈押不得駁回外，其他犯罪
    經羈押之被告應否許可停止羈押，事實審法院本有斟酌訴訟
    進行程度及其他情事自由裁量之權（最高法院46年台抗字第
    6號判例意旨、99年度台抗字第96號、第120號裁定意旨參照
    ）。
四、本院之判斷
(一)被告因竊盜等案件，經臺灣新北地方檢察署檢察官提起公訴
    ，經原審訊問後（案號為111年度易字第640號），認被告犯
    竊盜、加重竊盜罪嫌疑重大，且有反覆實行竊盜、加重竊盜
    罪（即刑法第320條、第321條）之虞，有羈押必要，依刑事
    訴訟法第101條之1第1項第5款規定，自111年8月10日起羈押
    在案。
(二)抗告人2人雖聲請具保停止羈押，然經原審審酌後認被告業
    於原審準備程序自白起訴書所載竊盜、加重竊盜犯行，被告
    確屬罪嫌重大；又被告於111年5月20日因竊盜遭警方以現行
    犯逮捕，經檢察官訊問後命以1萬元交保，被告竟於111年6
    月30日再犯竊盜案件而遭警方以現行犯逮捕，被告顯然未能
    知所警惕，明白透過正當途徑獲取財物的重要性，被告服從
    法律規範的意願甚為低落，確有反覆實施同一竊盜、加重竊
    盜犯罪（即刑法第320條、第321條）之虞；原羈押原因依然
    存在，衡以被告所犯罪質、罪數，考量國家司法權正當行使
    、公共利益維護及被告人身自由及防禦權受限制程度，為保
    全後續審理、執行等程序之進行，尚難僅以具保、限制住居
    等較小侵害手段代替羈押，至抗告人2人主張被告已坦承犯
    罪、願與被害人和解等節，核與羈押原因、必要性均無直接
    關連，且查無被告有何刑事訴訟法第114條各款所定不得駁
    回具保聲請之事由，因認聲請具保停止羈押並非有據，而駁
    回抗告人2人聲請具保停止羈押之聲請，經核尚無違反經驗
    法則、論理法則，亦無違反比例原則。
(三)查被告於111年5月20日因涉竊盜案件經檢察官命以1萬元交
    保後，竟再於111年6月30日涉犯竊盜案件遭警方以現行犯逮
    捕，足見被告確實未因檢察官命具保而生警惕之心，法治觀
    念淡薄，參諸抗告人2人於書狀內亦載稱被告心存僥倖而再
    於111年6月30日為竊盜行為等語，益見被告遵守法律規範之
    控制能力有所不足，其反覆實行同一犯罪之危險性、可能性
    甚高，有反覆實行同一竊盜、加重竊盜犯罪之虞。抗告意旨
    (二)至(四)主張諭知交保方式已達到嚇阻被告再犯竊盜之功
    效，被告無反覆實施同一竊盜犯罪之虞，無羈押事由與羈押
    必要性存在云云，均無可採。
(四)抗告意旨(一)雖稱：原裁定以「為保全後續審理、執行等程
    序之進行，尚難僅以具保、限制住居等較小侵害手段替代羈
    押」為由而駁回停止羈押裁定，誤認被告羈押事由，並據此
    為羈押必要性之判斷，已有違誤云云，惟原裁定乃係以此考
    量有無其他較小侵害手段代替羈押，並非認定被告有反覆實
    行同一犯罪之虞，是抗告意旨(一)所指，尚有誤會。
(五)至被告是否有正當職業、是否以竊盜為生等節，與有無羈押
    被告之原因及必要性之判斷無涉，抗告人2人據此提起抗告
    ，難認有據，併予說明。
(六)綜上，原審駁回抗告人2人具保停止羈押之聲請，核屬有據
    ，抗告人2人執上開事由提起抗告，指摘原裁定不當，請求
    撤銷原裁定，准予被告以10萬元具保停止羈押云云，為無理
    由，應予駁回。
據上論斷，應依刑事訴訟法第412條，裁定如主文。
中　　華　　民　　國　　111 　年　　10　　月　　31　　日
                  刑事第十八庭  審判長法  官  何俏美
                                      法  官  葉乃瑋
                                      法  官  黃紹紘
以上正本證明與原本無異。
不得再抗告。
                                      書記官  顏淑華
中　　華　　民　　國　　111 　年　　11　　月　　2 　　日